臺灣基隆地方法院刑事判決　　　　　　　 94年度訴字第130號
公　訴　人　臺灣基隆地方法院檢察署檢察官
被　　　告　甲○○　男　33歲.
上列被告因違反毒品危害防制條例案件，經檢察官提起公訴（94
年度毒偵字第71號），經本院合議庭裁定由受命法官獨任進行簡
式審判程序，判決如下：
    主    文
甲○○連續施用第一級毒品，累犯，處有期徒刑拾月，扣案之第
一級毒品海洛因貳包（合計淨重為零點壹公克）沒收銷燬之、注
射針筒捌支沒收之；又連續施用第二級毒品，累犯，處有期徒刑
柒月，扣案之第二級毒品安非他命壹包（毛重壹點伍公克）沒收
銷燬之、吸食器壹只沒收之。應執行有期徒刑壹年參月，扣案之
第一級毒品海洛因貳包（合計淨重為零點壹公克）、第二級毒品
安非他命壹包（毛重壹點伍公克）沒收銷燬之、注射針筒捌支、
吸食器壹只均沒收。
    事    實
一、甲○○前於民國八十七年間，因施用毒品案件，經臺灣基隆
    地方法院裁定送觀察、勒戒後，認無繼續施用毒品之傾向，
    由臺灣基隆地方法院檢察署檢察官於八十七年七月二十七日
    以八十七年度偵字第二九四八號為不起訴處分確定，復於八
    十八年間，因施用毒品案件，經臺灣臺北地方法院裁定送觀
    察、勒戒後，認無繼續施用毒品之傾向，由臺灣臺北地方法
    院檢察署檢察官於八十八年一月二十七日以八十八年度偵字
    第一八一二號為不起訴處分確定，復於八十八年間，因施用
    毒品案件，經臺灣板橋地方法院裁定令入戒治處所施以強制
    戒治，刑事部分另由臺灣基隆地方法院檢察署檢察官以八十
    九年度毒偵緝字第二三０號聲請簡易判決處刑，並經台灣基
    隆地方法院於八十九年七月四日以八十九年度基簡字第五０
    六號刑事簡易判決判處有期徒刑五月確定，甫於九十年六月
    二十二日執行完畢，復於九十二年間，因施用毒品案件，經
    臺灣基隆地方法院檢察署檢察官以九十三年度毒偵字第二二
    八號提起公訴，並經台灣基隆地方法院於九十三年七月二十
    六日以九十三年度訴字第一四八號刑事判決分別判處罪刑，
    並定應執行刑為有期徒刑一年確定（現即因該案在台灣基隆
    監獄執行中）。詎甲○○猶未能戒除毒癮，基於施用第一級
    毒品之概括犯意，自九十三年六月某日起至九十三年十二月
    二十二日晚上某時止，在基隆市○○街某朋友住處等地，以
    摻入香菸中吸食或以注射針筒皮下注射之方式，連續多次施
    用第一級毒品海洛因；另基於施用第二級毒品之概括犯意，
    自九十三年六月某日起至九十三年十二月二十二日晚上某時
    止，在基隆市○○街某朋友住處等地，以將第二級毒品安非
    他命置放於吸食器加熱產生煙霧予以吸食之方式，連續多次
    施用第二級毒品安非他命。嗣於九十三年十二月二十三日下
    午十時許，警方持本院核發之搜索票前往基隆市安樂區○○
    ○街六十二巷二二一號九樓執行搜索，因在搜索現場查獲屬
    甲○○所有之第一級毒品海洛因二包（合計淨重為０．一公
    克）、第二級毒品安非他命一包（毛重一．五公克）及甲○
    ○所有分供施用第一級毒品、第二級毒品所使用之注射針筒
    八支、吸食器一只，乃將亦在搜索現場之甲○○帶往警局，
    經警於同日下午十一時許採集其尿液送驗，呈第一級毒品毒
    品海洛因代謝後之嗎啡陽性反應及第二級毒品安非他命陽性
    反應，而查悉上情。
二、案經基隆市警察局第二分局報請臺灣基隆地方法院檢察署檢
    察官偵查起訴。
    理    由
一、右揭事實，業據被告甲○○於偵查、審判時坦承不諱，而被
    告於九十三年十二月二十三日下午十一時許經警查獲後採集
    其尿液送基隆市衛生局檢驗結果，確呈第一級毒品海洛因代
    謝後之嗎啡陽性反應及第二級毒品安非他命之陽性反應，有
    基隆市衛生局基衛檢壹字第０九三００一九二七一號檢驗成
    績書一件附卷可稽，此外復有被告所有供施用第一級毒品海
    洛因所使用之注射針筒八支、被告所有供施用第二級毒品安
    非他命所使用之吸食器一只及被告所有之安非他命一包（毛
    重一．五公克）及白色粉末二包（被告所有之白色粉末二包
    ，經送法務部調查局鑑定結果，確均含第一級毒品海洛因成
    分，合計淨重為０．一公克，有法務部調查局九十四年一月
    二十四日調科壹字第三二０００二五六０號鑑定通知書一紙
    在卷可稽）扣案足參，被告自白施用第一級毒品海洛因及第
    二級毒品安非他命，核與事實相符，應可採信。又被告有如
    事實欄所載因施用毒品案件，先後經觀察、勒戒、強制戒治
    後，由檢察官為不起訴處分、起訴科刑等情，亦有臺灣高等
    法院被告全國前案紀錄表、臺灣基隆地方法院檢察署檢察官
    八十九年度毒偵緝字第二三０號聲請簡易判決處刑書、九十
    三年毒偵字第二二八號起訴書等件附卷足佐。綜上所陳，本
    案事證明確，被告於強制戒治執行完畢後，五年以內再犯施
    用第一級毒品及第二級毒品之犯行，堪可認定，應依法論科
    。
二、核被告所為，係犯毒品危害防制條例第十條第一項之施用第
    一級毒品罪及同條第二項之施用第二級毒品罪。被告持有第
    一級毒品海洛因、第二級毒品安非他命係供施用，其持有第
    一級毒品海洛因、第二級毒品安非他命之低度行為，應為施
    用第一級毒品、施用第二級毒品之高度行為所吸收，均不另
    論罪。被告先後多次施用第一級毒品海洛因、第二級安非他
    命之犯行，時間緊接，所犯構成要件相同，顯係基於概括犯
    意為之，均為連續犯，應依刑法第五十六條各論以施用第一
    級毒品罪、施用第二級毒品罪一罪，並均加重其刑。又被告
    有如事實欄所載之犯罪科刑及執行完畢情形，有卷附臺灣高
    等法院被告全國前案紀錄表可按，其受有期徒刑執行完畢後
    ，五年以內再犯本件有期徒刑以上之罪，為累犯，應依刑法
    第四十七條規定遞加重其刑。又被告所犯前開二罪，犯意各
    別，行為互殊，應分論併罰。爰審酌被告前因施用毒品犯行
    ，經觀察勒戒、強制戒治，並經不起訴處分、起訴科刑，又
    施用足以導致精神障礙、性格異常，甚至造成生命危險之毒
    品，戕害一己之身體健康，對社會治安可能之危害程度非微
    ，及其施用之期間、次數，暨犯罪後尚能坦承犯行等一切犯
    罪情狀，分別量處如主文所示之刑，並定其應執行之刑，以
    示懲儆。扣案之海洛因二包（合計淨重為０．一公克）及安
    非他命一包（毛重一．五公克），分屬第一級毒品及第二級
    毒品，不問屬於被告與否，均依毒品危害防制條例第十八條
    第一項前段之規定諭知沒收銷燬之；又扣案之注射針筒八支
    及吸食器一只，係被告所有分別供犯本件施用第一級毒品及
    第二級毒品所使用之物，業據被告於偵查、本院審理時供承
    在卷，核與另案被告秦嘉鴻於警詢時之供述相符，併依法宣
    告沒收之。
據上論斷，應依刑事訴訟法第299 條第1 項前段、第273 條之1
第1 項，毒品危害防制條例第10條第1 項、第2 項、第18第1 項
前段，刑法第11條前段、第56條、第51條第5 款、第47條、第38
條第1 項第2 款，判決如主文。
本案經檢察官林伯宇到庭執行職務。
中　　華　　民　　國　　94　　年　　3 　　月　　31　　日
                  刑事第二庭法  官  徐世禎
以上正本證明與原本無異。
對於本件判決如有不服，應於收受送達後10日內，向本院提出上
訴書狀，上訴於臺灣高等法院，並按他造當事人之人數附具繕本
。
中　　華　　民　　國　　94　　年　　3 　　月　　31　　日
                            書記官  王一芳
附錄論罪科刑之法條：
毒品危害防制條例第10條第1 項、第2項
施用第 1 級毒品者，處6月以上5年以下有期徒刑。
施用第 2 級毒品者，處3年以下有期徒刑。
